# 成本核算问题

提问人：小兵审计 时间：2020-02-24 08:05:30
陈版，您好，请问一生产企业系从含铜的废渣中萃取铜，在购买废渣时，与供应商按废渣的含铜量进行结算，该批材料实际上也含有少量锌、钴等，但供应商只按含铜量结算，企业在萃取完铜后，本着节约的原则会进一步把少量锌、钴亦继续萃取出来后销售，请问： 1 、在原材料入库时，按铜、锌、钴的含量及价格分摊计入原材料，但这样，入库单与采购合同会不一致， 2 、以副产品形式入库，在生产出锌、钴时，直接根据预计售价匹配成本，即零毛利， 3 、以副产品形式入库，有收入，无成本， 4 、在生产出锌、钴的月份，按产量与当月铜产量以一定的分配方式（如产量）分配原材料成本。请教陈版可采取哪种方式分配？谢谢

回答人：chenyiwei
建议考虑锌、钴的产量和价值，确定这两者的相对重要性，以确定其属于联产品还是副产品。如属于联产品的，可按方案 4 ；属于副产品的， 2 和 3 均可考虑，而且既然是副产品，两种方法的最终对报表影响结果应当差异不大。